臺灣高雄地方法院刑事判決　　　　　　　　　　　　九十一年度易字第二七九號
　　公　訴　人　臺灣高雄地方法院檢察署檢察官
　　被　　　告　甲○
右被告因違反臺灣地區與大陸地區人民關係條例案件，經檢察官聲請以簡易處刑（九
十一年度偵字第四七五五號），本院認不宜以簡易判決處刑，改依通常程序判決如左
：
    主  文
甲○連續違反不得僱用大陸地區人民在臺灣地區從事未經許可之工作之規定，處拘役
易肆拾日，如易科罰金，以佰元折算壹日。
    事  實
一、甲○係設於高雄縣仁武鄉○○街二六○號「春月理髮廳」之負責人，明知林紅、
    楊婭（起訴書誤載為楊姬）、李妹妹等三名女子，均係以探親名義入境之大陸地
    區人民，未經政府許可在臺灣地區工作，竟基於概括犯意，分別自民國九十一年
    二月二十八日，各以每小時新臺幣（下同）六百元之薪資，連續僱用林紅、楊婭
    、李妹妹在上址從事按摩之工作，嗣於九十一年二月二十八日下午五時五十分許
    ，楊婭、林紅、李妹妹在上址分別為客人俞克儉、李松麟、林皆益按摩時，為警
    當場查獲。
二、案經高雄縣警察局仁武分局移送臺灣高雄地方法院檢察署檢察官偵查後聲請以簡
    易判決處刑，本院鳳山簡易庭認不宜以簡易判決處刑，簽准改依通常程序審理。
    理  由
一、訊之被告甲○矢口否認有何違反臺灣地區與大陸地區人民關係條例之規定，僱用
    大陸地區人民在其經營之「春月理髮廳」工作之犯行，辯稱：我沒有僱用林紅、
    楊婭、李妹妹等三人，那時我在幫人理頭髮，之後有三人衝進來往樓上去，警察
    隨即就來，林紅、楊婭、李妹妹三人是警察將他們推進來的，春月理髮廳僅有我
    一人在幫人剪頭髮，林紅等三人不是我僱用的云云。
二、經查：林紅、楊婭、李妹妹三人均係大陸地區人民，分別於九十年八月十六日、
    九十年九月二十一日、九十一年二月十五日以探親名義自大陸地區來臺，並未合
    法取得在臺工作之政府許可等情，已據林紅、楊婭、李妹妹於警訊時供述明確（
    見警卷第四頁、第六頁、第七頁反面），並內政部警政署入出境管理局九十一年
    八月十二日境信昌字第○九一○○六二○○二號函附之林紅、李妹妹之出入境紀
    錄表及申請入境之資料影本附審卷可稽，堪以認定。而被告於九十一年二月二十
    八日先後僱用楊婭、林紅、李妹妹，在春月理髮廳二樓，分別為客人俞克儉、李
    松麟、林皆益從事按摩之工作，並於同（二十八）日下午五時五十分許，在上址
    為警當場查獲，警察進來時，房間內有盞紅燈亮起，楊婭、林紅、李妹妹即跑開
    等情，亦據證人俞克儉、李松麟、林皆益分別於警訊中證述明確（警卷第九至第
    十一頁），俞克儉、李松麟、林皆益三人並分別於警訊中當場指認為其等按摩之
    人分別係楊婭、林紅、李妹妹三人，並有高雄縣警察局仁武分局營業場所現場檢
    查紀錄一份、現場照片十二張附於警卷可憑。被告雖以前揭情詞置辯，惟查，被
    告經營之春月理髮廳二樓，共擺設六張床，為警查獲時，俞克儉、李松麟、林皆
    益三人正躺在床上，楊婭、林紅、李妹妹為警察帶下樓，有卷附之營業場所現場
    檢查紀錄及照片十二張可按，被告所辯，與前揭事證不符，顯不足採信。綜上，
    被告僱用大陸地區人民在臺灣地區從事未經許可之工作事證明確，犯行洵堪認定
    。
三、核被告所為，係違反臺灣地區與大陸地區人民關係條例第十五條第四款之規定，
    應依同法第八十三條第一項規定論處。其先後三次犯行，時間緊密，犯意概括，
    所犯構成要件相同，為連續犯，依刑法第五十六條規定，以一罪論，並加重其刑
    。審酌被告雖先後違法僱用之大陸人民達三人，惟念其僱用之期間甚短，被告並
    無前科，有臺灣高等法院被告全國前案紀錄表及臺灣高雄地方法院檢察署刑案資
    料查註紀表各一件附卷可稽，素行尚佳，犯後否認犯行，態度不佳等一切情狀，
    量處如主文所示之刑，並諭知易科罰金之折算標準。
據上論斷，應依刑事訴訟法第二百九十九條第一項前段、第四百五十二條，臺灣地區
與大陸地區人民關係條例第十五條第四款、第八十三條第一項，刑法第十一條前段、
第五十六條、第四十一條第一項，罰金罰鍰提高標準條例第二條，判決如主文。
中      華      民      國    九十一    年      九      月    二十三    日
                                  臺灣高雄地方法院刑事庭
                                            法  官    涂裕洪
右正本證明與原本無異。
如不服本判決，應於判決送達後十日內，向本院提出上訴狀。
                                            書記官    賴佳慧
中    華    民    國      九十一      年      九      月      二十五    日
附錄本判決論罪科刑之法條
臺灣地區與大陸地區人民關係條例第十五條第四款：
四  僱用或留用大陸地區人民在臺灣地區從事未經許可或與許可範圍不符
    之工作。
臺灣地區與大陸地區人民關係條例第八十三條第一項
違反第十五條第四款或第五款規定者，處二年以下有期徒刑拘役或科或併科新幣三十
萬元以下之罰金。
